臺灣高雄地方法院刑事判決　　　　　　　96年度訴字第1664號
公　訴　人　臺灣高雄地方法院檢察署檢察官
被　　　告　甲○○
上列被告因毒品危害防制條例案件，經檢察官提起公訴（96年度
毒偵字第1738號）及移送併辦（96年度毒偵字第5960號），嗣因
被告就被訴事實為有罪之陳述，本院經聽取當事人之意見後，改
依簡式審判程序進行，判決如下：
      主文
甲○○施用第一級毒品，累犯，處有期徒刑壹年；減為有期徒陸
月，如易科罰金，以新臺幣壹仟元折算壹日，扣案含海洛因之注
射針筒壹支，沒收銷燬。
    事  實
一、甲○○曾因施用毒品案件，經臺灣臺南地方法院裁定送觀察
    、勒戒後，認無繼續施用毒品之傾向，再經臺灣台南地方法
    院檢察署檢察官以88年度偵緝字第56號為不起訴處分確定；
    嗣又因施用毒品案件，經臺灣臺南地方法院裁定送觀察、勒
    戒後，認有繼續施用毒品之傾向，經臺灣臺南地方法院裁定
    送強制戒治，於89 年2月17日停止戒治處分，所餘戒治期間
    付保謢管束，於89 年8月27日保護管束期滿，因未撤銷停止
    戒治，強制戒治視為執行完畢；又於90年間，再因施用第一
    、二級毒品案件，經臺灣臺南地方法院裁定送強制戒治，於
    92 年3月12日停止戒治處分，所餘戒治期間付保謢管束，於
    92 年6月29日保護管束期滿，因未撤銷停止戒治，強制戒治
    視為執行完畢；其該次施用毒品犯行，亦經臺灣台南地方法
    院以91年度訴字第25號分別判處有期徒刑8 月（施用第一級
    毒品）、5 月（施用第二級毒品），應執行刑有期徒刑1 年
    確定。甲○○又因施用毒品案件，經臺灣雲林地方法院以93
    年度訴字第74號判處有期徒刑1 年確定，並與上開罪刑經接
    續執行後，於94年10月18日縮刑期滿執行完畢，猶不知悔改
    。甲○○自95年10月6 日起，至96年1 月16日上午9 時止，
    在高雄市新興區○○○路74號「假日大飯店」4 樓410 號房
    間內等地，以平均每1 日施用1 次之頻率，接續施用第一級
    毒品海洛因多次，嗣先後經警(一)於95年10月6 日，依法採其
    尿液送驗，呈嗎啡陽性反應，始悉上情；(二)再於96年1 月18
    日17時20分許，為警據報在上址有販賣毒品情形而前往盤查
    ，當場扣得其所有含海洛因之注射針筒1 支，經採尿送驗，
    呈現嗎啡陽性反應而發現。
二、案經高雄市政府警察局三民第一分局報請臺灣高雄地方法院
    檢察署檢察官偵查起訴及移送併辦。
    理  由
一、本件被告甲○○所犯係死刑、無期徒刑、最輕本刑為3 年以
    上有期徒刑以外之罪，被告於本院審理程序中就被訴事實為
    有罪之陳述，經告知被告簡式審判程序之旨，並聽取檢察官
    及被告之意見後，本院裁定進行簡式審判程序審理，合先敘
    明。
二、被告於上開時、地施用第一級毒品海洛因之事實，業據被告
    於本院審理時坦承不諱，且被告分別於95年10月6 日、96年
    1 月18日採尿液，經送請長榮大學及高雄市立凱旋醫院檢驗
    結果，呈施用海洛因後代謝而出之嗎啡陽性反應，有該大學
    95年10月27日確認報告及該醫院96年1 月29日濫用藥物尿液
    檢驗報告等件在卷可稽。扣案之注射針筒1 支送鑑定結果，
    含有海洛因成分之事實，有高雄醫學大學附設中和紀念醫院
    編號0000-000檢驗報告1 份附卷可稽，足見被告自白與事實
    相符，堪以採信，故本件事證明確，應依法論科。又被告有
    事實欄所載經觀察勒戒、強制戒治執行完畢之情，有卷附臺
    灣高等法院被告前案紀錄表1 份可按。從而，被告於強制戒
    治執行完畢後，5 年內再犯本件施用毒品犯行，應依毒品危
    害防制條例第23條第2 項規定起訴審判之。
三、論罪科刑
    核被告所為，係犯毒品危害防制條例第10條第1 項之施用第
    一級毒品罪。其持有毒品進而施用，持有之低度行為應為施
    用之高度行為所吸收，不另論罪。本案被告自陳於上開期間
    在上開地點內，以平均每日1 次之頻率，施用第一級毒品海
    洛因，次數頻繁，足見其毒癮匪淺，已具相當之成癮性及施
    用毒品之習慣性，是其所為多次施用毒品之犯行，主觀上均
    係要滿足其毒癮，顯係基於單一之犯罪意思，客觀上無論犯
    罪時間、次數、場所均密接相連，應認構成接續犯，自應論
    以1 罪。檢察官認被告施用海洛因犯行係集合犯，容有誤會
    ，併予說明。起訴意旨雖僅論及自95年10月中旬某日起，至
    96 年1月16日上午9 時止施用海洛因之犯罪事實，然移送本
    院併案之被告於95年10月6 日施用之事實（96年度毒偵字第
    5960號），因與本件起訴部分，有實質上一罪之關係，已如
    上述，為起訴效力所及，本院併予審理，附此敘明。又被告
    有如前開事實欄所載之犯罪科刑及執行紀錄，此有臺灣高等
    法院被告前案紀錄表1 份在卷可稽，被告前受徒刑之執行完
    畢後，5 年以內故意再犯本件有期徒刑以上之罪，為累犯，
    應依刑法第47條第1 項之規定，加重其刑。爰審酌被告前有
    施用毒品案件，仍不愛惜機會戒除毒癮，再為本件犯行，顯
    見被告不知悔改施用毒品之惡習，惟念及被告犯後坦承犯行
    ，及其施用毒品係戕害自身身體健康，並未危及他人，犯後
    態度尚可等一切情狀，量處如主文所示之刑。且查，中華民
    國九十六年罪犯減刑條例第5 條係就該條例施行前經通緝之
    被告或受刑人而設之規定，如係該條例施行後始通緝者，即
    不適用該條規定，法院辦理九十六年減刑案件應行注意事項
    第9 條定有明文。本件被告係經本院於96年8 月28日發布通
    緝，於同年9 月2 日為警緝獲，且被告本案犯罪時間，在96
    年4 月24日以前，是其所犯之罪，合於減刑條件，應依中華
    民國九十六年罪犯減刑條例第2 條第1 項第3 款、第7 條、
    第9 條之規定，減其宣告刑，併諭知易科罰金之折算標準。
    另扣案之針筒1 支，經送驗結果，含有第一級毒品海洛因成
    分，故上開物品含有第一級毒品之成分，已無法與毒品析離
    ，亦應視同毒品之一部分，依毒品危害防制條例第18條第1
    項規定應予一併沒收銷燬之。
據上論斷，應依刑事訴訟法第273 條之1 第1 項、第299 條第1
項前段，毒品危害防制條例第10條第1 項、第18條第1 項前段，
刑法第11條前段、第47條第1 項、第41條第1 項前段，中華民國
96年罪犯減刑條例第2 條第1 項第3 款、第7 條、第9 條，判決
如主文。
本案經檢察官乙○○到庭執行職務。
中　　華　　民　　國　　96　　年　　9　　月　  21　　日
                  刑事第十六庭   法　官  文昌
以上正本證明與原本無異。
如不服本判決應於收受本判決後10日內向本院提出上訴書狀，並
應敘述具體理由，如未敘述上訴理由者，應於上訴期間屆滿後20
日內補提理由書狀於本院（均須按他造當事人之人數附繕本）「
切勿逕送上級法院」。
中　　華　　民　　國　　96　　年　　9　　月　  21　　日
 　　　　　　　　　　　　　　　  書記官   吳良美
附錄本件論罪科刑之法條：
毒品危害防制條例第10條
施用第一級毒品者，處 6 月以上 5 年以下有期徒刑。
施用第二級毒品者，處 3 年以下有期徒刑。
